【裁判字號】    98,訴,4403
【裁判日期】    981231
【裁判案由】    竊盜等
【裁判全文】
臺灣板橋地方法院刑事判決              98年度訴字第4403號
公  訴  人  臺灣板橋地方法院檢察署檢察官
被      告  丙○○
上列被告因竊盜等案件，經檢察官提起公訴（98年度偵字第2856
3 號），本院依簡式審判程序判決如下：
    主  文
丙○○於夜間侵入住宅竊盜，累犯，處有期徒刑柒月。又意圖為
自己不法之利益，以無線盜用他人電信設備通信，累犯，處有期
徒刑肆月。又於夜間侵入住宅竊盜，累犯，處有期徒刑柒月。應
執行有期徒刑壹年貳月。
    事  實
一、丙○○前因竊盜案件，經臺灣高等法院以94年度上易字第43
    8 號判處有期徒刑10月確定；因搶奪案件，經本院以94年度
    訴字第327 號判處有期徒刑1 年2 月確定，經接續執行，於
    民國95年8 月3 日縮短刑期假釋，嗣於撤銷假釋之後，上開
    二案經本院以97年度聲減字第1201號裁定各減為有期徒刑5
    月、7 月，並定其應執行刑為有期徒刑11月確定，因無殘刑
    而執行完畢。另因竊盜等案件，經臺灣高等法院以96年度上
    易字第2184號各判處有期徒刑7 月、4 月，各減為有期徒刑
    3 月又15日、2 月，應執行有期徒刑5 月確定，已於97年5
    月3 日縮刑期滿執行完畢。仍不知悔改，分別為下列行為：
  (一)基於意圖為自己不法所有之犯意，於98年9 月24日凌晨1 時
    許之夜間，趁乙○○位於臺北縣三重市○○路○ 段264 巷2
    弄13號1 樓住宅大門未關閉上鎖之機會，侵入該住宅內，徒
    手竊取乙○○所有之SONY ERICSSON 牌C902型行動電話1 支
    （序號000000000000000 ，含門號0000000000號SIM 卡1 枚
    ），得手後逃逸，旋返回其位於臺北縣三重市○○街125 巷
    20號2 樓住處。
  (二)基於意圖為自己不法利益之犯意，自98年9 月24日凌晨1 時
    10分許至同日凌晨3 時8 分許，在其上址住處房間內，持上
    開竊得之行動電話1 支，接續盜打多通電話與對方聊天，以
    此擅自使用乙○○向臺灣大哥大股份有限公司申請提供無線
    通信服務之手法，盜用他人電信設備通信，因而獲取相當於
    新臺幣（下同）5,879 元（起訴書誤植為7,912 元）通信服
    務之利益。嗣並將上開竊得行動電話內之SIM 卡1 枚取下丟
    棄後，將該行動電話以1,500 元販賣予不知情之徐偉智，得
    款花用一空。
  (三)基於意圖為自己不法所有之犯意，於98年9 月27日凌晨0 時
    許之夜間，趁甲○○位於臺北縣三重市○○路○ 段136 巷16
    號1 樓住宅大門未關閉上鎖之機會，侵入該住宅內，徒手竊
    取甲○○所有之APPLE 牌IPHONE 3G 型行動電話（序號0000
    0000000000）及SONY ERICSSON 牌W810i 型行動電話（序號
    000000000000000 ）各1 支，得手後逃逸。嗣並將上開竊得
    行動電話2 支分別以3,500 元、300 元販賣予不知情之徐偉
    智，得款花用一空。嗣因乙○○、甲○○發現遭竊，報警處
    理，經警調閱附近監視錄影畫面，始循線查悉上情。
二、案經乙○○訴由臺北縣政府警察局三重分局報請臺灣板橋地
    方法院檢察署檢察官偵查起訴。本院於準備程序進行中，被
    告就被訴事實為有罪之陳述，經告知簡式審判程序之旨，並
    聽取當事人之意見後，裁定進行簡式審判程序。
    理  由
一、上揭事實，迭據被告丙○○於警詢、偵訊及本院審理時坦承
    不諱，核與告訴人乙○○、被害人甲○○於警詢時之指述情
    節相符，且有證人徐偉智於警詢時之證述可參，此外並有監
    視錄影翻拍照片4 幀、臺灣大哥大股份有限公司補印通話明
    細單1 份、手機資源回收契約書3 份附卷足稽，足認被告之
    自白確與事實相符。本案事證已臻明確，被告犯行堪予認定
    ，應依法論科。
二、按電信法第56條第1 項之罪，以意圖為自己或第三人不法之
    利益，使用有線、無線或其他電磁方式，盜接或盜用他人電
    信設備通信者為要件。本罪之處罰詐得免繳電信通信費用之
    不法利益規定，乃刑法詐欺得利罪之特別法，依特別法優於
    普通法之原則，自毋庸再論以刑法詐欺得利罪。且本罪構成
    要件所稱以有線、無線或其他電磁方式，盜接或盜用他人電
    信設備通信者，並不限於以盜拷他人行動電話之序號、內碼
    等資料於自己之手機內，為盜用之唯一方式，其他諸如：利
    用他人住宅內之有線電話，盜打他人電話為通信行為；或在
    住宅外之電話接線箱內，盜接他人之有線電話線路，以自己
    之電話機盜打他人電話為通信行為；或意圖為自己不法之所
    有，竊取他人之行動電話手機，進而為盜打通信之行為；或
    僅以使用竊盜之意思，擅取他人之行動電話手機為盜打通信
    之行為等，不一而足，皆成立本罪（最高法院88年度台非字
    第43號判決意旨、最高法院88年度第1 次刑事庭會議決議參
    照）。是核被告所為，係犯刑法第321 條第1 項第1 款之夜
    間侵入住宅竊盜罪（上揭事實欄第一項(一)、(三)部分）及電信
    法第56條第1 項之盜用他人電信設備通信罪（上揭事實欄第
    一項(二)部分）。被告於密切接近之時、地，接續盜打多通電
    話與對方聊天，而反覆密集多次盜用他人電信設備通信，侵
    害同一法益，各舉動之獨立性極為薄弱，依一般社會健全觀
    念，難以強行分離，顯係基於單一犯意接續所為，為接續犯
    ，此部分僅成立一罪。所犯上開三罪（上揭事實欄第一項(一)
    、(二)、(三)各成立一罪），犯意各別，行為互殊，應予分論併
    罰。又被告曾受如上揭事實欄第一項所示之有期徒刑執行完
    畢，有臺灣高等法院被告前案紀錄表可考，其於有期徒刑執
    行完畢後5 年以內，故意再犯本件有期徒刑以上之上開三罪
    ，均為累犯，應依刑法第47條第1 項規定加重其刑。爰審酌
    被告正值青盛之年，不思努力進取、以正當手段取財，竟於
    夜間侵入他人住宅內行竊財物，另盜打竊得之行動電話得利
    ，兼衡其智識程度、犯罪之動機、目的、獲取不法利益之數
    額、對於被害人所生損害程度及自始至終均坦承犯行、犯罪
    後之態度尚佳等一切情狀，分別量處如主文所示之刑，並定
    其應執行刑，以示懲儆。
據上論斷，應依刑事訴訟法第273 條之1 第1 項、第299 條第1
項前段，刑法第321 條第1 項第1 款、電信法第56條第1 項、第
47條第1 項、第51條第5 款，判決如主文。
本案經檢察官黃明絹到庭執行職務。
中    華    民    國    98    年    12    月    31    日
                  刑事第八庭    法  官  朱嘉川
以上正本證明與原本無異。
如不服本判決應於收受送達後10日內向本院提出上訴書狀，並應
敘述具體理由；其未敘述上訴理由者，應於上訴期間屆滿後20日
內向本院補提理由書（均須按他造當事人之人數附繕本）「切勿
逕送上級法院」。
                                書記官  陳聖儒
中    華    民    國    98    年    12    月    31    日
附錄本案論罪科刑法條全文：
中華民國刑法第321 條
犯竊盜罪而有左列情形之一者，處6月以上、5年以下有期徒刑：
一  於夜間侵入住宅或有人居住之建築物、船艦或隱匿其內而犯
    之者。
二  毀越門扇、牆垣或其他安全設備而犯之者。
三  攜帶兇器而犯之者。
四  結夥三人以上而犯之者。
五  乘火災、水災或其他災害之際而犯之者。
六  在車站或埠頭而犯之者。
前項之未遂犯罰之。
電信法第56條
意圖為自己或第三人不法之利益，以有線、無線或其他電磁方式
，盜接或盜用他人電信設備通信者，處5 年以下有期徒刑，得併
科新臺幣150 萬元以下罰金。
意圖供自己或第三人盜接或盜用他人電信設備通信，而製造、變
造或輸入電信器材者，處1 年以上7 年以下有期徒刑，得併科新
臺幣3 百萬元以下罰金。意圖供第三人盜接或盜用他人電信設備
通信，而販賣、轉讓、出租或出借電信器材者，亦同。
意圖供自己或第三人犯罪之用而持有前項之電信器材者，處3 年
以下有期徒刑，得併科新臺幣50萬元以下罰金。
第1 項及第2 項之未遂犯罰之。


司法院資訊處製作；財團法人民間司法改革基金會備份。
